【裁判字號】    92,訴,455
【裁判日期】    920523
【裁判案由】    毒品危害防制條例
【裁判全文】
臺灣臺北地方法院刑事判決                          九十二年度訴字第四五五號
    公  訴  人  臺灣臺北地方法院檢察署檢察官
    被      告  甲○○
右列被告因違反毒品危害防制條例案件，經檢察官提起公訴（九十二年度毒偵字第一
七四號），本院判決如左：
    主  文
甲○○施用第一級毒品，累犯，處有期徒刑柒月，扣案第一級毒品海洛因壹包（毛重
零點伍公克，淨重零點參公克），沒收銷燬之；又連續施用第二級毒品，累犯，處有
期徒刑伍月，扣案第二級毒品安非他命參包（總毛重壹點伍拾點柒公克，總淨重零點
肆拾柒公克），沒收銷燬之。應執行有期徒刑拾壹月，扣案第一級毒品海洛因壹包（
毛重零點伍公克，淨重零點參公克）、第二級毒品甲基安非他命參包（總毛重壹點伍
拾點柒公克，總淨重零點肆拾柒公克），均沒收銷燬之。
    事  實
一、甲○○前曾多次因違反槍砲彈藥刀械管制條例，經定應執行刑有期徒刑三年，於
    民國八十七年七月四日縮刑期滿執行完畢；亦曾因施用毒品案件，先後二次經觀
    察、勒戒後，均認無繼續施用毒品之傾向，分別由臺灣臺北地方法院檢察署檢察
    官、臺灣士林地方法院檢察署檢察官以八十八年度毒偵字第三０八號、九十年度
    毒偵緝字第二０七號不起訴處分確定。惟甲○○於上開不起訴處分後，復於九十
    二年一月十六日晚間七時許（甲○○於偵查中未承認犯行，起訴書記載為九十二
    年一月十七日零時往前回溯二十六小時內之某日時），在臺北市○○路○段三三
    六號三樓，施用第一級毒品海洛因一次；另基於概括犯意，自九十一年七月間起
    至九十二年一月十六日止，連續在臺北市○○路○段三三六號三樓，施用第二級
    毒品安非他命多次，嗣為警於九十二年一月十七日零時許，在前址查獲，並扣得
    第一級毒品海洛因一包（毛重０．五公克，淨重０．三公克）、第二級毒品安非
    他命三包（總毛重五十．七公克，總淨重四十七公克）、殘渣袋四個、分裝袋十
    五個、注射針筒兩支、安非他命吸食器一組等物。
二、案經臺北縣政府警察局新店分局報告臺灣臺北地方法院檢察署檢察官偵查起訴。
    理  由
一、訊據被告甲○○對右開事實坦承不諱，且有臺灣檢驗科技股份有限公司九十二年
    一月二十二日ＣＨ／２００３／１０３２４號濫用藥物尿液檢驗報告一紙在卷足
    稽（偵查卷第八十五頁參照），該公司以酵素免疫分析法（ＥＩＡ）為初步鑑驗
    、氣相層析質譜儀（ＧＣ／ＭＳ）分析法為確認檢驗，其結果信而有徵，足為本
    院認定之依憑；復有分別經臺北縣警察局新店分局以聯勤二０四廠製造之煙毒品
    檢驗Ａ包試劑為初步鑑驗，分別呈嗎啡、海洛因之第一級毒品海洛因一包（毛重
    ０．五公克，淨重０．三公克）、呈安非他命反應之第二級毒品安非他命三包（
    總毛重五十．七公克，總淨重四十七公克）扣案可證，此有該分局查獲涉嫌毒品
    危害防制條例毒品初步鑑驗報告單二紙在卷足證（偵查卷第三十頁、第三十一頁
    頁參照），該鑑定有科學上之依據，亦足供本院參酌認定扣案藥物分別確為第一
    級毒品海洛因、第二級毒品安非他命；上揭客觀證據均足以擔保被告前開任意性
    自白與事實相符，事證明確。又查被告前曾因施用毒品案件，先後二次經觀察、
    勒戒後，均認無繼續施用毒品之傾向，分別由臺灣臺北地方法院檢察署檢察官、
    臺灣士林地方法院檢察署檢察官以八十八年度毒偵字第三０八號、九十年度毒偵
    緝字第二０七號不起訴處分確定，此有前開二不起訴處分書在卷足憑（偵查卷第
    四十八頁、本院卷參照），被告於五年內三犯毒品危害防制條例第十條之罪，依
    該條例第二十條第三項規定，應予論罪科刑。
二、核被告所為，係違反毒品危害防制條例第十條第一項、第二項之施用第一級毒品
    、第二級毒品之罪；被告持有第一級毒品、第二級毒品之犯行，則為前述施用之
    犯行所吸收。被告多次施用第二級毒品之行為，時間緊接、手段相同、復觸犯構
    成要件相同之罪名，顯係基於概括犯意反覆為之，屬連續犯，應依刑法第五十六
    條之規定，以一罪論，並加重其刑；而被告施用第一級毒品、第二級毒品之犯行
    ，犯意各別，構成要件不同，行為互殊，應予分論併罰。又被告有事實欄所載前
    科執行情形，此有臺灣高等法院被告全國前案紀錄表在卷可證，其於受有期徒刑
    之執行完畢，五年以內再犯本件施用第一級、第二級毒品有期徒刑以上之罪，為
    累犯，應依刑法第四十七條規定加重其刑；被告施用第二級毒品部分有二種以上
    刑之加重，應依刑法第七十條規定，遞加之。爰審酌被告犯罪動機、目的、施用
    第一級毒品海洛因、第二級毒品安非他命之次數、到案後坦承不諱及與檢察官協
    商之刑度等一切情狀，分別量處如主文所示之刑，並定其應執行刑，以資儆懲。
三、扣案第一級毒品海洛因一包（毛重０．五公克，淨重０．三公克）、第二級毒品
    安非他命三包（總毛重五十．七公克，總淨重四十七公克），應依毒品危害防制
    條例第十八條第一項前段規定，不問屬於犯人與否，沒收銷燬之。而扣案施用安
    非他命毒品器具一組，為一般塑膠牙籤盒（高九點二公分、直徑五公分）上端部
    分鑽二小孔，一端插入塑膠製軟管（長度十二公分）再外接直徑一公分之塑膠製
    玻璃球（上端有打孔）長度為二點五公分，另一端插入塑膠製吸管（長度九公分
    ）再外接直徑五公分之塑膠製玻璃球（上端有打孔）長度五公分（本院九十二年
    五月六日勘驗筆錄參照），難認係專供施用毒品所用之物，且該等物品並非被告
    所有，此業據被告供承在卷（雖被告一度於本院調查時自白係渠所有，但於本院
    審理時則否認，並稱係真實姓名年籍不詳之友人「阿修」所有，本院審理筆錄參
    照）；而扣案殘渣袋四個，被告否認係其所有，且無證據證明係被告所有，並供
    本案施用毒品所用；另分裝袋十五個、注射針筒兩支等物並非被告所有，此均據
    被告供承在卷（偵查卷第五頁、本院九十二年四月十七日訊問筆錄參照），爰不
    予宣告沒收。
據上論斷，應依刑事訴訟法第二百九十九條第一項前段，毒品危害防制條例第十條第
一項、第二項、第十八條第一項前段，刑法第十一條前段、第五十六條、第四十七條
、第五十一條第五款，判決如主文。
本案經檢察官陳焜昇到庭執行職務
中      華      民      國    九十二      年     五     月    二十三    日
                              臺灣臺北地方法院刑事第三庭
                                  審判長  法  官    李英勇
                                          法  官    郭惠玲
                                          法  官    姚念慈
右正本證明與原本無異。
如不服本判決，應於判決送達後十日內，向本院提出上訴狀上訴於臺灣高等法院（應
附繕本）。
                                          書記官    林義盛
中      華      民      國    九十二      年     五     月    二十三    日
附錄本案論罪科刑法條全文：
毒品危害防制條例第十條
施用第一級毒品者，處六月以上五年以下有期徒刑。
施用第二級毒品者，處三年以下有期徒刑。


司法院資訊處製作；財團法人民間司法改革基金會備份。
